【裁判字號】    99,易,497
【裁判日期】    990408
【裁判案由】    竊盜
【裁判全文】
臺灣高雄地方法院刑事判決               99年度易字第497號
公  訴  人  臺灣高雄地方法院檢察署檢察官
被      告  丙○○
上列被告因竊盜案件，經檢察官提起公訴（99年度偵字第8323號
），本院判決如下：
    主  文
丙○○竊盜，處拘役貳拾肆日，如易科罰金以新臺幣壹仟元折算
壹日。
    事  實
一、丙○○意圖為自己不法之所有，於民國99年3 月3 日下午，
    騎乘車牌號碼VDY-426 號輕型機車，前往高笙營造股份有限
    公司（下稱高笙公司）位於高雄市甲○區○○○路與五甲三
    路口之「甲○媽祖港橋增設人行橋樑工程」工地，於該工地
    之工人均下班之際，自該工地未圍圍籬處進入該工地內，徒
    手竊取高笙公司所有並預計於隔日變賣之廢鋼筋23支（重約
    50 公 斤，價值共約新臺幣800 元），得手後放置於上開機
    車前腳踏墊及後座，旋即騎乘上開機車離去，嗣於同日21時
    30分許，行經高雄市○鎮區○○路與鎮興路口，因行跡可疑
    ，為警攔查，始悉上情。
二、案經高笙公司訴由高雄市政府警察局甲○分局移送臺灣高雄
    地方法院檢察署檢察官偵查起訴。
    理  由
一、按被告以外之人於審判外之陳述，雖不符刑事訴訟法第159
    條之1 至之4 等4 條之規定，而經當事人於審判程序同意作
    為證據，法院審酌該言詞陳述或書面陳述作成時之情況，認
    為適當者，亦得為證據；又當事人、代理人或辯護人於法院
    調查證據時，知有刑事訴訟法第159 條第1 項不得為證據之
    情形，而未於言詞辯論終結前聲明異議者，視為有前項之同
    意，同法第159 條之5 定有明文。本案下列所引用之供述及
    非供述證據，業經本院依法踐行調查證據程序，公訴人、被
    告均不爭執各該證據之證據能力，且迄本院言詞辯論終結前
    未就上開證據之證據能力聲明異議，又查無依法應排除其證
    據能力之情形，是後述所引用證據之證據能力均無疑義，依
    法自有證據能力，均得作為本案證據，先予敘明。
二、訊據被告固坦承其於上揭時地取走廢鋼筋23支之事實，惟矢
    口否認有何竊盜犯行，辯稱：上開廢鋼筋23支係上開工地棄
    置之物云云。經查：
  (一)被告於上揭時地進入上開工地取走上揭廢鋼筋23支之事實，
    業據被告於本院審理時坦承不諱（見本院卷第26頁背面），
    核與上開工地主任即證人丁○○本院審理時之證述相符（見
    本院卷第24頁正面至第25頁背面），並有高雄市政府警察局
    甲○分局扣押筆錄、扣押物品目錄表各1 份、查獲現場及竊
    盜現場照片5 張、贓物認領保管單1 份（見警卷第10頁至第
    15頁）可證，足以認定。
  (二)被告雖辯稱：上開廢鋼筋23支係上開工地棄置之物云云。惟
    查：高笙公司預計將上開價值約8 、900 元之廢鋼筋23支共
    50公斤於隔日載到回收場變賣之事實，業據證人丁○○本院
    審理時之證述明確（見本院卷第67頁至第68頁、第88頁背面
    至第90頁），可見上開廢鋼筋23支客觀上並非無價值之物。
    且被告大費周章將上開重達50公斤之廢鋼筋23支搬運上其機
    車準備變賣，其主觀上亦應係明知上開廢鋼筋23支係有價值
    之物。又上開廢鋼筋23支原來係置放於上揭工地「內」之事
    實，業據證人丁○○於本院審理時證稱：上開廢鋼筋23支係
    置放於工地裏面，工地設有門及圍籬，圍籬在捷運出口旁有
    空隙，被告係自該空隙進入空地等語（見本院易字卷第24頁
    背面至第25頁正面）。依一般人之社會經驗，應明知高笙公
    司人員將上開廢鋼筋23支置於有圍籬區隔之工地內，係用以
    防止他人任意取走之意，而非棄置任由他人撿拾之意。是被
    告辯稱：上開廢鋼筋23支係棄置之物云云，委無可採。
  (三)綜上所述，本案事證明確，被告所辯，不足採信，其犯行堪
    以認定，應依法論科。
三、核被告所為，係犯刑法第320 條第1 項竊盜罪。爰審酌被告
    不思正途謀生，反圖不勞而獲，任意竊取他人財物，行為誠
    有不該，惟考量被告所竊財物價值僅800 元，且已由被害人
    領回，實質損害甚輕，又被害人於本院審理時，亦表示不願
    再追究被告責任，及其犯罪之動機、目的、智識程度、生活
    狀況等一切情狀，量處如主文所示之刑，並諭知易科罰金之
    折算標準。
據上論斷，應依刑事訴訟法第299 條第1 項前段，刑法第320 條
第1 項、第41條第1 項前段，刑法施行法第1 條之1 ，判決如主
文。
本案經檢察官乙○○到庭執行職務。
中    華    民    國    99    年    4     月    8     日
                  刑事第二庭    法  官  施盈志
以上正本證明與原本無異。
如不服本判決應於收受送達後10日內向本院提出上訴書狀，並應
敘述具體理由；如未敘述上訴理由者，應於上訴期間屆滿後20日
內向本院補提理由書（均須按他造當事人之人數附繕本）「切勿
逕送上級法院」。
中    華    民    國    99    年    4     月    8     日
                                書記官  林雅婷
附錄本判決論罪之法條：
刑法第320 條第1 項（普通竊盜罪）
意圖為自己或第三人不法之所有，而竊取他人之動產者，為竊盜
罪，處5 年以下有期徒刑、拘役或5 百元以下罰金。

司法院資訊處製作；財團法人民間司法改革基金會備份。
